---
title: "Lab. 01 - Parte 3 - AD1/CDD"
author: "Francisco E. Júnior, Raoni Smaneoto"
date: "12 de abril de 2019"
output:
    html_document:
      df_print: paged
      toc: true
      toc_float:
        collapsed: false
theme: sandstone
---

```{r echo=FALSE, message=FALSE, warning=FALSE}
library(tidyverse)
library(plotly)
source(here::here("code/lib.R"))
theme_set(theme_bw())
```

```{r read}
dados_parlamentares = read_projectdata()
```

# Introdução
Nesse documento, faremos uma análise exploratória nos dados coletados dos perfis do Twitter dos parlamentares.

# Perguntas

## 1. Qual a casa com o maior engajamento_total (médio)? (Ou seja, qual a casa que tem maior engajamento por parlamentar?) A câmara ganha nesse quesito.

Os dados estão sendo muito influenciados por valores extremos.

Agrupando os dados por casa e calculando média e mediana dos engajamentos totais, assim:
```{r}
dados_parlamentares_casa = dados_parlamentares %>% group_by(casa) %>%
  summarise(media_engaj_total = mean(engaj_total), mediana_engaj_total = median(engaj_total))
```
