---
title: "Lab. 02 - Parte 2 - Visualização com respostas do questionário 2017 do ENADE - AD1/CDD"
author: "André Goncalves, Francisco Edeverton"
date: "06/05/2019"
output: 
  flexdashboard::flex_dashboard:
    vertical_layout: scroll
runtime: shiny
---

```{r setup, include=FALSE}
knitr::opts_chunk$set(echo = TRUE)

library(tidyverse)
library(here)
library(shiny)
library(plotly)
theme_set(theme_bw())
```

### Dados dos cursos de ciência da computação de todo o Brasil
Faremos a leitura do conjunto de dados das avaliações do ENADE de todos os cursos de ciência da computação do Brasil, dessa forma:
```{r}
cursos_ccc_brasil = read.csv(here::here("data/enade-ccc-2017.csv"))
```

### Interagindo por Estado (UF) para visualizar a média das instituições de ensino
Criaremos uma visualização que exibirá a média nos diversos temas abordados pelo ENADE dos cursos de Ciência da Computação de todas as universidades do Brasil. O usuário pode livremente interagir com o Estado (UF), no campo abaixo:
```{r}
ui <- fluidPage(
  headerPanel("Instituição x Média"),
  
  sidebarPanel(
    selectInput(
      "uf",
      "Estado (UF)",
      choices = cursos_ccc_brasil$UF,
      selected = "SP"
    ),
  ),
  
  mainPanel(
    plotlyOutput('plotCursosEstado', height = "400px"),
    plotlyOutput('plotTemaRank', height = "400px")
  )
)

server <- function(input, output) {
  cursos_estado = reactive({
    cursos_ccc_brasil %>% filter(UF == input$uf)
  })
  
  output$plotCursosEstado <- renderPlotly({
    p <- cursos_estado() %>%
      ggplot(aes(
        x = IES,
        y = media,
        text = paste("Tema:", tema),
        color = IES
      )) + geom_jitter()
    
    ggplotly(p) %>% layout(height = input$plotHeight, autosize=TRUE)
  })
}

shinyApp(ui, server)
```

### Dados de todos os cursos da UFCG

