---
title: "AD1/CDD - Lab. 04 - Parte 01"
author: "Francisco E. Júnior"
date: "11 de junho de 2019"
output: html_document
---

```{r setup, include=FALSE}
knitr::opts_chunk$set(echo = TRUE)
library(tidyverse)
library(here)
library(broom)
library(modelr)
library(ggplot2)
```

# 1. Introdução
Iremos criar alguns modelos para tentar explicar o preço final de um leilão de um cartucho de Mario Kart em relação a algumas outras variáveis do nosso conjunto de dados:

# 2. Analisando os dados
Vamos primeiro importar os dados:
```{r message=FALSE}
dados_mariokart = readr::read_tsv(here::here("data/data.txt"))
```

## 2.1. Explicando o preço relacionando com nBids
Agora vamos visualizar as variáveis que queremos relacionar com o modelo, assim:
```{r}
dados_mariokart %>% ggplot(aes(y = totalPr, x = nBids)) + geom_point()
```

Percebemos alguns outliers, que são os pontos com totalPr maior que 100. Um deles é uma venda de 5 cartuchos e o outro é de um videogame, como esses pontos não condizem com nosso conjunto de dados, iremos removê-los, assim:
```{r}
dados_mariokart = dados_mariokart %>% filter(totalPr <= 100)
```

Visualizando novamente o conjunto de dados:
```{r}
dados_mariokart %>% ggplot(aes(y = totalPr, x = nBids)) + geom_point()
```
Percebemos que os pontos estão bem distribuídos pelo gráfico, dessa forma, qualquer modelo de regressão linear simples pouco irá se adaptar aos dados, pois a reta estará distante da maioria dos pontos.

Criando o modelo e visualizando os resultados:
```{r}
dados_mariokart.lm = dados_mariokart %>% lm(formula = totalPr ~ nBids)

tidy(dados_mariokart.aumento.lm)
glance(dados_mariokart.lm)
```
Vemos um r2 no valor próximo de 0,006. Isso nos diz que o modelo de regressão criado explica muito pouco os dados.

## 2.2. Explicando o preço relacionando com aumento (preço final - preço inicial)
Iremos realizar a coluna "aumento" nos dados, que é dada pela do valora final e inicial do leilão.
```{r}
dados_mariokart.aumento = dados_mariokart %>% mutate(aumento = totalPr - startPr)
```

Agora vamos visualizar a relação entre as variáveis "aumento" e "nBids", assim:
```{r}
dados_mariokart.aumento %>% ggplot(aes(y = aumento, x = nBids)) + geom_point()
```
Nessa visualização podemos perceber que há uma correlação crescente (aparentemente não muito forte) entre as variáveis, vamos criar o modelo e visualizar os resultados:

```{r}
dados_mariokart.aumento.lm = dados_mariokart.aumento %>% lm(formula = aumento ~ nBids)

tidy(dados_mariokart.aumento.lm)
glance(dados_mariokart.aumento.lm)
```
Vemos um r2 de 36%, o que significa dizer que o modelo de regressão linear criado se ajusta melhor aos dados quando comparamos com o modelo anterior que explica totalPr ~ nBids.

Criando um IC para inferirmos sobre a população dos dados (todos os leilões de cartuchos de Mario Kart):
```{r}
tidy(dados_mariokart.aumento.lm,
     conf.int = TRUE,
     conf.level = .95) %>% select(-p.value)
```

## 2.3. Explicando o preço relacionando com stockPhoto
Vamos visualizar a relação entre as variáveis "totalPr" e "stockPhoto", assim:
```{r}
dados_mariokart %>% ggplot(aes(y = totalPr, x = stockPhoto)) + geom_jitter(width = .3, alpha = .6)
```

E agora, vamos criar o modelo, dessa forma:
```{r}
dados_mariokart.stockPhoto.lm = dados_mariokart %>% lm(formula = totalPr ~ stockPhoto)

tidy(dados_mariokart.stockPhoto.lm)
glance(dados_mariokart.stockPhoto.lm)
```

## 2.4. Explicando o preço relacionando com a condição do cartucho (novo ou usado)
Vamos visualizar a relação entre as variáveis "totalPr" e "cond", assim:
```{r}
dados_mariokart %>% ggplot(aes(y = nBids, x = stockPhoto)) + geom_jitter(width = .3, alpha = .6)
```