---
title: "Lab. 01 - Parte 3 - AD1/CDD"
author: "Francisco E. Júnior, Raoni Smaneoto"
date: "12 de abril de 2019"
output:
    html_document:
      df_print: paged
      toc: true
      toc_float:
        collapsed: false
theme: sandstone
---

```{r echo=FALSE, message=FALSE, warning=FALSE}
library(tidyverse)
library(plotly)
source(here::here("code/lib.R"))
theme_set(theme_bw())
```

```{r read}
dados_parlamentares = read_projectdata()
```

# Introdução
Nesse documento, faremos uma análise exploratória nos dados coletados dos perfis do Twitter dos parlamentares.

# Perguntas

## 1. Qual a casa com o maior engajamento total médio? (Ou seja, qual a casa que tem maior engajamento por parlamentar?)

Agrupando os dados por casa, ignorando parlamentares sem engajamento total (engaj_total = NA) e calculando média e mediana dos engajamentos totais, assim:
```{r}
dados_parlamentares_casa = dados_parlamentares %>% group_by(casa) %>%
  filter(!is.na(engaj_total)) %>% summarise(media_engaj_total = mean(engaj_total), mediana_engaj_total = median(engaj_total))

grafico_dados_parlamentares_casa = dados_parlamentares_casa %>% 
  plot_ly(
    x = ~casa,
    y = ~media_engaj_total
  ) %>% 
  add_bars() %>%
  layout(
    title = "Engajamento total médio por casa",
    xaxis = list(title = "Casa"),
    yaxis = list(title = "Engajamento total médio")
  )

grafico_dados_parlamentares_casa
```
Podemos ver que, em média, o engajamento da câmara é superior ao do senado em algo em torno dos 20 mil. Isto é, em média, o conteúdo produzido pelos parlamentares da câmara tem algo em torno de 20 mil curtidas e retweets a mais que o conteúdo produzido pelos parlamentares do senado.

## 2. Qual a quantidade de conteúdo postado por partido?
Definindo conteúdo postado como a soma do conteúdo criado e o conteúdo compartilhado, vamos criar a coluna n_total no dataset, da seguinte forma:
```{r}
dados_parlamentares$n_total <- dados_parlamentares$n_proprio + dados_parlamentares$n_retweet
```

Também iremos considerar apenas parlamentares que possuam um perfil e tenham postado algo (de autoria própria ou comentando/retweetando). Sendo assim, vamos filtrar o conjunto de dados dos parlamentares:
```{r}
dados_parlamentares_filtrado = subset(dados_parlamentares, !is.na(twitter) & n_total > 0)
```

Fazendo o agrupamento por partido e ordenando os dados de maneira decrescente, temos:
```{r}
dados_partidos = dados_parlamentares %>% group_by(partido) %>% summarise(tweets = sum(n_total)) %>% arrange(desc(tweets))
```

Agora, tratando um pouco o conjunto de dados dos partidos (removendo colunas NA em partido ou tweets), ordenando-o e plotando os dados:
```{r}
dados_partidos_filtrado = subset(dados_partidos, !is.na(partido) & !is.na(tweets))

dados_partidos_filtrado$partido <- factor(dados_partidos_filtrado$partido, levels = unique(dados_partidos_filtrado$partido)[order(dados_partidos_filtrado$tweets, decreasing = TRUE)])

grafico_partidos_x_tweets <- dados_partidos_filtrado %>% 
  plot_ly(x = ~partido, y = ~tweets) %>%
  layout(title = "Quantidade de tweets por partido", xaxis = list(title = "Partido"), yaxis = list(title = "Núm. tweets")) %>%
  add_bars()

grafico_partidos_x_tweets
```
Conseguimos observar que a quantidade de tweets por partido segue basicamente um padrão onde os maiores partidos do nosso país (como PT, PODE, PSOL) possuem uma quantidade de tweets bem superior a partidos menores como REDE, PATRI, PV, DC, PPL, conforme esperado.
