---
title: "Lab. 01 - Parte 4 - AD1/CDD"
author: Francisco Edeverton de Almeida Júnior
date: "22 de abril de 2019"
output:
    html_document:
      df_print: paged
      toc: true
      toc_float:
        collapsed: false
theme: sandstone
---

```{r echo=FALSE, message=FALSE, warning=FALSE}
library(tidyverse)
library(plotly)
source(here::here("code/lib.R"))
theme_set(theme_bw())
```

```{r read}
dados_parlamentares = read_projectdata()
```

# Introdução
Farei uma análise exploratória nos dados coletados dos perfis do Twitter dos parlamentares. Na parte 4 desse laboratório, irei explorar a correlação entre algumas variáveis do nosso cojunto de dados.

Ao fazer as correlações, utilizarei os métodos de Pearson, Spearman e Kendall. Para não gerar uma poluição aqui no texto e caso seja de interesse do leitor, o mesmo pode ler sobre esses coeficientes nos links abaixo:

* [Coeficiente de Pearson](https://pt.wikipedia.org/wiki/Coeficiente_de_correla%C3%A7%C3%A3o_de_Pearson)
* [Coeficiente de Spearman](https://pt.wikipedia.org/wiki/Coeficiente_de_correla%C3%A7%C3%A3o_de_postos_de_Spearman)
* [Coeficiente de Kendall](https://pt.wikipedia.org/wiki/Coeficiente_de_correla%C3%A7%C3%A3o_tau_de_Kendall)

# Perguntas
Inicialmente, irei fazer o somatório da quantidade de conteúdo total compartilhada por parlamentar (i.e. a quantidade de tweets e retweets dos parlamentares), que iremos utilizar para os agrupamentos futuros nas perguntas. Assim:
```{r}
dados_parlamentares$n_total <- dados_parlamentares$n_proprio + dados_parlamentares$n_retweet
```

## 1. Qual a correlação entre o engajamento total e a quantidade de tweets dos partidos?
Apenas explicando o tratamento feito abaixo: para manter o padrão do conjunto de dados, o engajamento total de um partido será o somatório de todos os engajamentos totais de seus parlamentares e o engajamento máximo de um partido será o máximo entre todos os engajamentos máximos de seus parlamentares. Utilizarei esse mesmo conjunto de dados para responder ao item 2.

Modificando então o dataset para obtermos as métricas acima citadas e filtrando o mesmo (considerarei nessa análise apenas partidos que tenham pelo menos 1 tweet):
```{r}
dados_partidos = dados_parlamentares %>% group_by(partido) %>% summarise(tweets = sum(n_total), engaj_total_partido = sum(engaj_total), engaj_mediano_partido = median(engaj_mediano), engaj_max_partido = max(engaj_max))

dados_partidos_filtrado = subset(dados_partidos, !is.na(partido) & !is.na(tweets) & tweets > 0)
```

Analisando o gráfico que relaciona o engajamento total dos partidos e o número de tweets:
```{r}
grafico_engaj_total_partido_x_tweets <- dados_partidos_filtrado %>%
  plot_ly(
    x = ~tweets,
    y = ~engaj_total_partido,
    type = "scatter",
    mode = "markers"
  ) %>% layout(
    title = "Engajamento total x Número de tweets + retweets dos partidos",
    xaxis = list(title = "Núm. tweets + retweets"),
    yaxis = list(title = "Engajamento total")
  )

grafico_engaj_total_partido_x_tweets
```
Percebemos aqui que aparentemente, existe uma correleção positiva forte entre o número de conteúdo compartilhado (quantidade de tweets + retweets) e engajamento total dos partidos (i.e. quanto mais conteúdo é publicado por um partido, mais engajamento total esse conteúdo tem). Seria interessante termos um conjunto de observações (partidos) maior para podermos afirmar isso com mais segurança.

Agora, vamos analisar os valores das correlações (Pearson, Spearman e Kendall) das duas variáveis, assim:
```{r}
dados_partidos_filtrado %>%
  summarise(pearson = cor(tweets, engaj_total_partido, method="pearson"),
            spearman = cor(tweets, engaj_total_partido, method="spearman"),
            kendall = cor(tweets, engaj_total_partido, method="kendall"))
```
Vemos que, de fato, temos correlações fortes (i.e. com valores próximos de 1) e positiva (i.e. conforme o número de tweets cresce, o engajamento total também cresce), o que confirma a análise que foi feita no gráfico de relacionamento.

### 2. Qual a correlação entre o engajamento máximo e a quantidade de tweets dos partidos?

Analisando a o gráfico que relaciona o engajamento máximo dos partidos e o número de tweets:
```{r}
grafico_engaj_max_partido_x_tweets <- dados_partidos_filtrado %>%
  plot_ly(
    x = ~tweets,
    y = ~engaj_max_partido,
    type = "scatter",
    mode = "markers"
  ) %>% layout(
    title = "Engajamento máximo x Número de tweets + retweets dos partidos",
    xaxis = list(title = "Núm. tweets + retweets"),
    yaxis = list(title = "Engajamento máximo")
  )

grafico_engaj_max_partido_x_tweets
```
Aparentemente, também temos uma correlação positiva (forte, mas provavelmente não tão forte quanto a anterior, pois temos pontos mais dispersos) entre a quantidade de conteúdo postada e o engajamento máximo dos partidos para as observações que temos. Novamente enfatizo que seria interessante que tivéssemos um conjunto de dados com mais partidos para que pudéssemos de fato validar essa correlação.

Calculando as correlações (Pearson, Spearman e Kendall) entre o engajamento máximo e o total de conteúdo compartilhado dos partidos, temos:
```{r}
dados_partidos_filtrado %>%
  summarise(pearson = cor(tweets, engaj_max_partido, method="pearson"),
            spearman = cor(tweets, engaj_max_partido, method="spearman"),
            kendall = cor(tweets, engaj_max_partido, method="kendall"))
```

Aqui podemos ver novamente o que constatamos analisando o gráfico inicialmente, correlações positivas e fortes (os valores estão mais próximos de 1 do que de 0) embora não sejam tão fortes quanto às correlações vistas no item anterior, onde todas foram maior do que 0.8, por exemplo. 

Isso pode ser um indicativo de que o engajamento máximo não está necessariamente relacionado à quantidade de tweets dos partidos em um conjunto de dados maior.